【裁判字號】    90,訴,320
【裁判日期】    900712
【裁判案由】    違反藥事法
【裁判全文】
臺灣屏東地方法院刑事判決                            九十年度訴字第三二號
    公  訴  人  臺灣屏東地方法院檢察署檢察官
    被      告  甲○○
    選任辯護人  郭憲彰
                邱超偉
右列被告因違反藥事法案件，經檢察官提起公訴（八十九年度偵字第六九一九號），
本院判決如左：
    主  文
甲○○共同明知為偽藥，而販賣，處有期徒刑月，如易科罰金，以參佰元折算壹日
，緩刑貳年。
扣案之偽藥伍拾粒裝貳拾玖包、貳拾粒裝拾包均沒收。
    事  實
一、甲○○明知綽號「進福」男子之父親（年籍、姓名不詳）所託售之不名藥品黃色
    膠囊（五十粒裝有三十包、二十粒裝有十五包）含有Mefenamic acid（邁菲那密
    酸）西藥成分，係未經核准擅自製造之偽藥，竟基於販賣偽藥之犯意聯絡，於民
    國八十九年十一月間某日，在屏東縣東港鎮新街商展場其所設之攤位，將五十粒
    裝之不名藥名黃色膠囊以新台幣（下同）二百元價格販售給年籍姓名不詳之人服
    用，從中牟利。嗣於八十九年十二月六日晚上八時五十分許，在上揭設攤處所為
    警查獲，並扣得其預備販賣用之黃色偽藥膠囊五十粒裝二十九包、二十粒裝十五
    包（送驗已耗用五粒，剩下十包）。
二、案經屏東縣警察局屏東分局報請台灣屏東地方法院檢察署檢察官偵查起訴。
    理  由
一、右開事實，業據被告甲○○於本院審理時坦承不諱，並有不名藥名黃色膠囊五十
    粒裝二十九包、二十粒裝十五包扣案可資佐證，又本件查扣之不知藥名黃色膠囊
    ，經送行政院衛生署藥物食品檢驗局檢驗結果，檢驗出含有Mefenamic acid（邁
    菲那密酸）之西藥成分，而邁菲那密酸乃為具有末梢性之抗炎症作用，中樞性之
    解熱鎮痛作用，為非麻酸性，易於耐受具抗炎症性之鎮痛劑，此有行政院衛生署
    藥物食品檢驗局九十年一月十八日藥檢壹字第八九一九一六九號檢驗成績書在卷
    可按，上開檢驗結果，為該等鑑定機關本於專業知識及以精密儀器測試後所得之
    結論，自可憑信。由於該藥粉並未經核准製造，依藥事法第二十條第一款規定，
    係屬偽藥無誤，本件事證明確，被告犯行堪以認定。
二、核被告甲○○所為，係犯藥事法第八十三條第一項之販賣偽藥罪。被告甲○○與
    綽號進福男子之父親間有犯意聯絡及行為分擔，為共同正犯。爰審酌被告素行、
    品行、犯罪動機、手段、所生危害及其犯後態度等一切情狀，量處如主文所示之
    刑，並諭知易科罰金之折算標準。末查被告前於七十五年間因妨害風化案件，受
    有期徒刑六月之宣告，然其於七十五年十二月二日易科罰金而執行完畢後，即未
    曾受有期徒刑以上刑之宣告，此有臺灣屏東地方法院檢察署刑案資料查註紀錄表
    、臺灣高等法院被告全國前案紀錄表各一紙在卷可參，其因一時失慮，偶罹刑典
    ，經此刑之宣告後，應知警惕而無再犯之虞，本院認其所受之宣告刑以暫不執行
    為當，併予宣告緩刑二年，以啟自新。扣案之黃色偽藥膠囊五十粒裝二十九包、
    二十粒裝十五包係共犯進福之父親所有預備供犯罪之用，併依刑法第三十八條第
    一項第二款宣告沒收。至送驗耗損之黃色偽藥膠囊五粒既已滅失，自無庸為沒收
    之諭知，併此指明。
三、又被告行為後，刑法第四十一條業於九十年一月十日修正公布，同年一月十二日
    生效，修正後之刑法第四十一條第一項前段規定：犯最重本刑五年以下有期徒刑
    以下之罪，而受六個月以下有期徒刑或拘役之宣告，因身體、教育、職業、家庭
    或其他正當事由，執行顯有困難者，得以一元以上三元以下折算一日。此與原先
    之刑法第四十一條規定已有不同，本件前後相較，自以修正後得易科罰金之規定
    對行為人較為有利，依刑法第二條第一項前段之規定，自應適用修正後之刑法第
    四十一條第一項前段之規定，諭知易科罰金及其折算之標準，併予敘明。
四、公訴意旨認被告除八十九年十一月間某日賣上開偽藥之犯行外，尚有自八十九年
    六月間至八十九年十二月六日止另有前後連續多次次販賣相同之偽藥予不特定人
    ，因認其犯有藥事法第八十三條第一項之販賣偽藥罪嫌。惟訊之被告堅決否認有
    上開犯行，辯稱被抓到前一個月，只賣出一大包等語。經查本件被告甲○○除販
    賣扣案之偽藥外，另有販賣其他合法之藥品，其於偵查中供稱自八十九年六月起
    有販賣藥品，係指販賣合法藥品而言，已據其於本院審理時供述明確；另其於本
    院審理時供承藥是綽號進福男子之父拿來託售，五十粒裝拿三十包，二十粒裝的
    有十五包等語，而本件扣得之不名藥名黃色膠囊五十粒裝有二十九包、二十粒裝
    則有十五包，被告所辯僅賣出一包等情，應堪信為真實，本件尚乏其他證據足以
    證明被告有公訴人所指之其餘販賣偽藥犯行，此部分之犯罪即屬不能證明，惟公
    訴人認此部分與前開論罪科刑部分具有連續犯之裁判上一罪關係，爰不另為無罪
    之諭知。
據上論斷，應依刑事訴訟法第二百九十九條第一項前段，藥事法第八十三條第一項，
刑法十一條前段、第二十八條、第二條第一項前段、第四十一條第一項前段、第七十
四條第二款、第三十八條第一項第二款，判決如主文。
本案經檢察官潘國威到庭執行職務。
中      華      民      國      九十      年      七     月    十二     日
                                      臺灣屏東地方法院刑事第三庭
                                          審判長法  官  黃國永
                                                法  官  陳姵君
                                                法  官  余德正
右正本證明與原本無異。
對於本判決如有不服應於收受送達後十日內向本院提出上訴書狀上訴於台灣高等法院
高雄分院並按他造當事人之人數附具繕本。
                                                書記官  曾文玲
中      華      民      國      九十      年      七     月    十二     日
附錄本判決論罪之法條：
藥事法第八十三條第一項。
明知為偽藥或禁藥，而販賣、供應、調劑、運送、寄藏、牙保、轉讓或意圖販賣而陳
列者，處五年以下有期徒刑，得併科新臺幣十萬元以下罰金。


司法院資訊處製作；財團法人民間司法改革基金會備份。
